臺灣基隆地方法院民事裁定  
110年度補字第111號
原      告  胡長安  


被      告  皇朝工程顧問股份有限公司


法定代理人  黃春梅  
上列當事人間債務人異議之訴事件，本院裁定如下：
    主  文
本件訴訟標的之價額核定為新臺幣捌拾伍萬貳仟零伍拾肆元。
原告應於本裁定確定後五日內補繳第一審裁判費新臺幣玖仟參佰
陸拾元，逾期不繳，即駁回其訴。
    理  由
一、按訴訟標的之價額，由法院核定。核定訴訟標的之價額，以
    起訴時之交易價額為準；無交易價額者，以原告就訴訟標的
    所有之利益為準，民事訴訟法第77條之1第1項、第2 項定有
    明文。又債務人異議之訴之訴訟標的為該債務人之異議權，
    法院核定此訴訟標的之金額或價額，應以該債務人本於此項
    異議權，請求排除強制執行所有之利益為準，有最高法院92
    年度台抗字第659號裁定要旨可參。
二、本件原告起訴未據繳納裁判費，原告係對本院110年度司執
    字第1116號清償債務強制執行事件（下稱系爭執行事件）提
    起債務人異議之訴，訴之聲明係請求撤銷系爭執行事件及被
    告不得執本院109年度司票字第172號民事裁定對原告強制執
    行，有民事起訴狀可稽。查被告於系爭執行事件聲請強制執
    行之金額為新臺幣（下同）250,000元及自民國98年1月23日
    起至清償日止，按週年利率20%計算之利息，執行標的則係
    原告財產及對第三人之薪資債權，業經本院核閱系爭執行事
    件卷宗無誤，故本件訴訟標的應以被告聲請強制執行之債權
    金額為訴訟標的之價額。依被告聲請強制執行之金額及利息
    ，計算至原告於110年2月3日提起本件訴訟時止之債權金額
    應為852,054元【計算式：①250,000元，②﹝（12＋15/365）×2
    50,000元×20%﹞＝602,055元，①＋②＝852,054元，元以下四捨五
    入】爰核定本件訴訟標的價額為852,054元。
三、按「因財產權而起訴，其訴訟標的之金額或價額在新臺幣十
    萬元以下部分，徵收一千元；逾十萬元至一百萬元部分，每
    萬元徵收一百元；逾一百萬元至一千萬元部分，每萬元徵收
    九十元；逾一千萬元至一億元部分，每萬元徵收八十元；逾
    一億元至十億元部分，每萬元徵收七十元；逾十億元部分，
    每萬元徵收六十元；其畸零之數不滿萬元者，以萬元計算。
    」民事訴訟法第77條之13定有明文。本件訴訟標的之價額為
    852,054元，應徵第一審裁判費9,360元。
四、當事人對於本院核定訴訟標的價額之裁定，得於10日內抗告
    ，故原告至遲應於主文第1 項核定訴訟標的價額之裁定確定
    後5日內，向本院補繳第1審裁判費9,360元，如逾期未補繳
    ，即以裁定駁回其訴。
五、依民事訴訟法第77條之1、第249條第1項但書規定，裁定如
    主文。
中　　華　　民　　國　　110 　年　　2 　　月　　5 　　日
                  民事庭法　官　陳湘琳
以上正本係照原本作成。                                  
如不服本裁定關於核定訴訟標的價額部分，應於送達後10日內向
本院提出抗告狀，並繳納抗告費新臺幣1,000元；其餘關於命補
繳裁判費部分，不得抗告。
中　　華　　民　　國　　110 　年　　2 　　月　　5 　　日
                        書記官　林亭如